【裁判字號】    98,抗,904
【裁判日期】    980908
【裁判案由】    聲請撤銷緩刑
【裁判全文】
臺灣高等法院刑事裁定                   98年度抗字第904號
抗  告  人    甲○○
即 受刑 人
上列抗告人即受刑人因公共危險案件，不服臺灣桃園地方法院九
十六年十二月廿八日（聲請案號：臺臺灣桃園地方法院檢察署九
十八年度執聲字第六三六號）撤銷緩刑宣告之裁定，提起抗告，
本院裁定如下：
    主  文
原裁定撤銷，發回臺灣桃園地方法院。
    理  由
一、本件聲請及裁定意旨，詳如原裁定書所載（如附件）。
二、抗告人即受刑人甲○○抗告意旨略以：抗告人自民國九十七
    年二月起，至同年十一月間，均按刑宣告之判決主文內容所
    示逐月按時支付，分文未少，嗣因同年十二月抗告人丟失工
    作，致未能如期匯款，然經覓得工作，於九十八年四月續行
    匯款，故抗告人一時失去工作致清償能力欠缺，應非屬情節
    重大。且如撤銷抗告人之緩刑，則抗告人勢必先行籌付易科
    罰金，更無法依約支付被害人之賠償金，當非原宣告之緩刑
    難收預期效果，或有執行刑罰之必要。為此，請撤銷原裁定
    並駁回檢察官撤銷爰刑之聲請等語。
三、按受緩刑之宣告而違反第七十四條第二項第一款至第八款所
    定負擔情節重大者，足認原宣告之緩刑難收其預期效果，而
    有執行刑罰之必要者，得撤銷其宣告，刑法第七十五條之一
    第一項第四款訂有明文。經查，本案抗告人因公共危險罪經
    原審法院依協商判決，判處抗告人有期徒刑六月，併諭知易
    科罰金之折算標準及緩刑三年，並命抗告人向被害人余澄支
    付二十萬元之損害賠償，且附記：1、頭款五萬元於九十六
    年十二月十二日當庭給付。2、餘款十五萬元，自九十七年
    二月十五日起至九十九年。3、如有一期未給付，全部債務
    視為到期（原審宣判筆錄）。乃其中對餘款十五萬元之分期
    付款，雖有始期，但無付款之期日及期間，復無每期付款金
    額，判決之附記既已無從確定，則抗告人如何違反負擔？依
    何認定？未見原裁定說明，已有未合。又本件被害人向桃園
    地方法院檢察署聲請撤銷抗告人緩刑之宣告，即狀稱抗告人
    主張因經濟不景氣，失工作致無法履行義務，經至執行署協
    商，未能達成共識而為聲請（執聲卷第三頁）一情，核與抗
    告人於九十八年一月卅日提交檢察官之報告其失業情形（同
    上卷第六頁）相符，則抗告人如若因經濟風暴失業，致未能
    依協商條件履行，是否即屬「違反情節重大」？亦未見原裁
    定說明，容有未洽。此外，抗告人復提出合作金庫銀行自動
    櫃員機交易明細表，証明其已再就業，並續行履行，是否屬
    實？亦關乎其有無執行刑罰必要之考量。是本件原裁定未詳
    為調查究明其違反情節暨執行刑罰必要，遽以抗告人未依期
    繳納賠償金，即撤銷其緩刑之宣告，認事用法難認無違誤。
    抗告人執以指摘，非無理由，自應由本院撤銷發回，更為妥
    適之裁處，以昭信服。
四、據上論斷，依刑事訴訟法第四百十三條前段，裁定如主文。
中    華    民    國   九十八   年   九   月    八    日
                  刑事第四庭審判長法  官  陳筱珮
                                  法  官  孫惠琳
                                  法  官  陳玉雲
以上正本證明與原本無異。
不得抗告。
                                  書記官  陳思云
中    華    民    國    98    年    9     月    10    日
附件：
臺灣桃園地方法院刑事裁定              98年度撤緩字第47號
公  訴  人  臺灣桃園地方法院檢察署檢察官
受  刑  人  甲○○  男  53歲（民國○○年○月○○日生）
                    身分證統一編號：Ｚ000000000號
                    住桃園縣中壢市○○街6號4樓
上列聲請人因受刑人公共危險案件，聲請撤銷緩刑之宣告（98年
度執聲字第636號），本院裁定如下：
    主  文
甲○○之緩刑宣告撤銷。
    理  由
一、聲請意旨略以：受刑人甲○○前因犯公共危險案件，經本院
    於民國96年12月28日以96年度審交訴字第45號判處有期徒刑
    6 月，緩刑3 年，於97年2 月12日確定在案，惟該受刑人雖
    受緩刑宣告之寬典，竟於緩刑期間內未履行緩刑條件支付被
    害人財產上損害賠償，足認受刑人並未改過遷善，而有刑法
    第75條之1 第1 項第4 款「違反第七十四條第二項第一款至
    第八款所定負擔情節重大者」甚明，得撤銷先前之緩刑宣告
    ，爰依刑事訴訟法第476 條之規定，聲請撤銷緩刑之宣告等
    語。
二、按受二年以下有期徒刑、拘役或罰金之宣告，而未曾因故意
    犯罪受有期徒刑以上刑之宣告，認以暫不執行為適當者，得
    宣告二年以上五年以下之緩刑，其期間自裁判確定之日起算
    ；緩刑宣告得斟酌情形，命犯罪行為人向被害人支付相當數
    額之財產或非財產上之損害賠償，刑法第74條第1 項、第2
    項第3 款分別定有明文。又按受緩刑之宣告而違反第七十四
    條第二項第一款至第八款所定負擔情節重大者，足認原宣告
    之緩刑難收其預期效果，而有執行刑罰之必要者，得撤銷其
    宣告，同法第75條之1 第1 項第4 款亦已明訂。
三、查受刑人前因公共危險案件，經本院於96年12月28日以96年
    度審交訴字第45號判處有期徒刑6 月，緩刑3 年等情，有卷
    附本院96年度審交訴字第45號刑事判決及臺灣高等法院被告
    前案紀錄表各一份可按。矧受刑人前因犯公共危險案件，經
    本院以其前未曾因犯罪而受有期徒刑以上刑之宣告，雖觸犯
    刑事法律規範，但業與被害人達成調解，經此罪刑之宣告後
    ，當知所警惕，信無再犯之虞，認就受刑人所宣告之刑以暫
    不執行為適當，爰宣告緩刑3 年，並命受刑人就被害人吳賢
    珍部分：1 、頭款新臺幣（下同）5 萬元於96年12月12日當
    庭給付。2 、餘款28萬2 千元，自97年2 月15日起。3 、如
    有一期未給付全部債務視為到期；就被害人余澄部分：1 、
    頭款5 萬元於96年12月12日當庭給付。2 、餘款15萬元，自
    97年2 月15日起至99年。3 、如有一期未給付，全部債務視
    為到期一節，亦有前開判決在卷可稽。詎受刑人自97年11月
    起即未支付被害人余澄賠償金，此有受刑人自行提出之報告
    一份在卷可稽，且經被害人余澄向臺灣桃園地方法院檢察署
    檢察官聲請撤銷緩刑，亦有聲請撤銷緩刑狀附卷足憑。本院
    核以受刑人自97年11月起即未繳納賠償金，而該繳納期限至
    今業已約相隔5 個月之久，可見受刑人並無支付賠償金之意
    ，而違反第74條第2 項第3 款款所定負擔情節，顯屬重大，
    亦足認原宣告之緩刑難收其預期效果，而有執行刑罰之必要
    者，是聲請人前揭聲請，依法並無不合，應予准許。
據上論斷，應依刑事訴訟法第476 條，刑法第75條之1 第1 項第
4款，裁定如主文。
中    華    民    國    98    年    4     月    9     日
                  刑事第十庭    法  官  華奕超
以上正本證明與原本無異
如不服本裁定應於送達後5 日內向本院提出抗告狀
                                書記官  常毓生
中    華    民    國    98    年    4     月    9     日


司法院資訊處製作；財團法人民間司法改革基金會備份。
